臺灣臺中地方法院民事判決
109年度訴字第703號
原      告  洪玉薇  



訴訟代理人  陳昱澤律師
被      告  張岳華  
訴訟代理人  周進文律師
            陳思成律師
複代理人    賴昭彤律師
上當事人間侵權行為損害賠償等事件，本院於民國110年11月9日
言詞辯論終結，判決如下：
    主      文
被告應給付原告新臺幣肆拾萬元，及自民國一○九年三月十一日
起至清償日止，按年息百分之五計算之利息。
原告其餘之訴駁回。
訴訟費用元由被告百分之十四，餘由原告負擔。
本判決原告勝訴部分得假執行。但被告如以新臺幣肆拾萬元為原
告預供擔保後，得免為假執行。
原告其餘假執行之聲請駁回。
    事實及理由
一、原告方面：兩造於民國101年結婚，育有2名未成年子女，原
    相處和睦，嗣被告於104年間適原告懷孕數月餘，無視原告
    為婚姻生活之付出及身為人夫之責任，竟隱瞞原告，屢屢對
    外透過援交方式尋歡，原告考量婚姻生活圓滿及子女年幼，
    隱忍而選擇相信被告回心轉意，兩造乃於104年1月27日簽立
    切結書。惟被告自108年7月20日起故態復萌，於109年7月間
    透過手機遊戲與12歲以上未滿18歲代號AB000-Z000000000之
    少女（91年10月生，姓名年籍詳卷，下稱甲女）結識後，進
    而交往成為男女朋友，自109年7月28日1時53分許起至109年
    8月9日11時17分許止，以LINE通訊軟體，接續傳送內容為：
    「想看左左右右（甲女回：都跟你脫光睡了～）」、「我也
    想看（甲女回：天啊也太害羞了啦）」「倒是甲女的手一直
    擋、我要的許願都沒實現（甲女回：敬請期待ㄎㄎ）」、「我
    的版本都是有擋有碼的、真的好身材（甲女回：是你不嫌棄
    ～）」、「可惜我看不到那天一樣美美的畫面、都是有衣服
    跟手或是圖擋住（甲女回：真是的～等你來幫我脫～）」、「
    所以我超想看小壞蛋多傳一些我專屬才有的福利照（甲女回
    ：真是的～）」、「我也可以答應你不存不截圖那些因為要
    好好保護你（甲女回：貼心）」、「平常不在身邊可以看光
    光只能靠小壞蛋拍給我看（甲女回：貼心）」、「想看想看
    （甲女回：天啊～光線不好qq）」、「想看妳腳打開、想看
    下面（甲女回：好害羞～）」、「想要現在清楚版的、下次
    有拍都一次傳給我、想要更多（甲女回：好害羞～）」、「
    小小華壞壞要更多」等內容之訊息給甲女，要求甲女自行拍
    攝裸露乳房、陰部、臀部等身體部位之數位照片傳送予其觀
    賞，甲女乃應允而依指示，於上開期間，在臺中市住處（住
    址詳卷），陸續以行動電話相機裝置自行拍攝裸露乳房、陰
    部、臀部等身體部位之猥褻行為數位照片電子訊號共計8張
    ，並以LINE通訊軟體傳送至被告所有之行動電話供被告觀賞
    。被告甚分別於108年7月26日、8月21日與甲女發生各1次性
    交行為，致原告身心受創，爰依民法第184條第1項前段、第
    195條第1項前段、第3項之規定，請求被告賠償非財產上之
    損害新臺幣（下同）300萬元。並聲明：㈠被告應給付原告30
    0萬元，及自起訴狀繕本送達翌日起至清償日止，按年息5%
    計算之利息。㈡願供擔保請准宣告假執行。
二、被告方面：
　㈠對本院109年度訴字第2363號刑事判決事實欄所載與甲女之對
    話內容形式上真正不爭執，惟否認其實質上真正。
　㈡承認與甲女於108年7月16日、108年8月21日有性交行為，惟
    甲女當時並非原告所聲稱之未滿16歲少年，自已有相當之行
    為能力與性自主能力。
　㈢聲明：原告之訴及假執行之聲請均駁回；若受不利判決，願
    供擔保請准宣告免予假執行。
三、兩造爭執及不爭執事項（本院卷二第18、19頁，並依卷證資
    料為文字調整）：
　㈠兩造不爭執事項：
　⒈兩造間於101年12月15日結婚，目前婚姻關係仍存在。
　⒉被告對原告所提104年1月27日切結書之形式上真正不爭執。
　⒊原告告訴被告妨害婚姻及家庭罪，業因大法官會議解釋釋字
    第791號通過後，經臺灣臺中地方檢察署（下稱臺中地檢）1
    09年度偵字第9604號為不起訴處分確定。
　㈡兩造爭執之事項：原告主張被告與未滿18歲之甲女於108年7
    月16日及同年8月21日共發生2次性行為，請求被告侵權行為
    損害賠償，有無理由？
四、得心證之理由：
  ㈠原告主張兩造於101年12月15日結婚，於104年1月27日書立切
    結書，於婚姻關係存續中，與甲女有上開密切訊息來往，並
    於108年7月16日及同年8月21日共發生2次性行為，業據其提
    出切結書、臺中市政府警察局豐原分局豐原派出所109年7月
    5日偵訊（調查）筆錄、基隆市警察局第二分局八斗子分駐
    所109年5月3日偵詢（調查）筆錄、本院刑事109年度少連偵
    字第310號被告109年8月31日、甲女109年9月3日訊問筆錄等
    為證（本院卷一第37頁、卷二第27、33至46、66至72頁），
    並有臺中地檢109年度少連偵字第310號起訴書及本院109年
    度訴字第2363號刑事判決可按（本院卷一第449至451頁、卷
    二第99至106頁），核與原告所述各節相符。被告復對原告
    主張之前開證據不爭執其形式上真正，且承認與甲女於108
    年7月16日、108年8月21日有性交行為，堪認原告主張之前
    開事實，真實可採。
　㈡按因故意或過失，不法侵害他人之權利者，負損害賠償責任
    ；故意以背於善良風俗之方法，加損害於他人者亦同；不法
    侵害他人之身體、健康、名譽、自由、信用、隱私、貞操，
    或不法侵害其他人格法益而情節重大者，被害人雖非財產上
    之損害，亦得請求賠償相當之金額；前2項規定，於不法侵
    害他人基於父、母、子、女或配偶關係之身分法益而情節重
    大者，準用之，民法第184條第1項、第195條第1項、第3項
    分別定有明文。而所謂身分權，指基於特定身分而發生的權
    利。所謂配偶權，指配偶間因婚姻而成立以互負誠實義務為
    內容的權利，屬於身分權之一種。又婚姻係以夫妻之共同生
    活為其目的，配偶應互相協力保持其共同生活之圓滿安全及
    幸福，而夫妻互守誠實，係為確保其共同生活之圓滿安全及
    幸福之必要條件，故應解為配偶因婚姻契約而互負誠實之義
    務，配偶之一方行為不誠實，破壞共同生活之圓滿安全及幸
    福者，即為違反婚姻契約之義務，而侵害他方基於配偶關係
    應受保護之身分法益(最高法院55年台上字第2053號判決意
    旨參照)。是則婚姻為兩人基於共同生活，忠實協力以達圓
    滿、安全及幸福目的之結合關係，於婚姻關係存續中，實不
    容認他人對婚姻本質加以破壞，倘有予以干擾或侵害者，即
    屬破壞基於婚姻配偶權關係之生活圓滿、安全及幸福法益，
    該等行為與婚姻配偶權益所受之損害間自有相當因果關係。
    倘配偶之一方與第三者有不誠實之行為，其互動方式依社會
    一般觀念，已足以動搖婚姻關係所重應協力保持共同生活圓
    滿安全幸福之忠實目的時，不得謂非有以違背善良風俗之方
    法，加損害於他人之故意，茍配偶確因此受非財產上之損害
    即精神上痛苦，自亦得依法請求賠償。是侵害配偶權之行為
    ，並不以通姦或相姦行為為限，倘夫妻任一方與他人間存有
    逾越結交普通朋友等一般社交行為之不正常往來，其行為已
    逾社會一般通念所能容忍之範圍，已達破壞婚姻共同生活之
    圓滿安全及幸福之程度情節重大，即足當之。
　㈢查被告為原告之配偶，於婚姻關係存續中，與甲女有上開不
    正當往來關係，並發生2次性行為，足見被告與甲女交往舉
    止親暱、對話露骨煽情，實已超乎社會一般人認知有配偶之
    人與其他異性友人間正當往來之程度，其行為已逾社會一般
    通念所能容忍之範圍。被告係故意不法侵害原告基於配偶關
    係之身分法益，顯已破壞原告婚姻共同生活圓滿、安全、幸
    福之權利。是被告已故意不法侵害原告基於婚姻關係而享有
    之夫妻身分法益，且情節重大，原告依民法第184條第1項、
    第195條第1項前段、第3項規定，請求被告賠償非財產上損
    害，自屬有據。
　㈣按慰撫金之賠償，須以人格權遭遇侵害使精神上受有如何苦
    痛為必要，其核給之標準，固與財產上損害之計算不同，然
    非不可斟酌雙方身份、資力、與加害程度，及其他各種情形
    ，核定相當之數額（最高法院51年台上字第223號裁判意旨
    可資參照）。本院斟酌兩造結婚近10年，結褵時間非短，被
    告與甲女有上述不正當之男女關係而交往，並發生性交行為
    ，可見被告行為對原告婚姻及家庭關係影響甚鉅，原告所受
    精神上痛苦非輕，另斟酌兩造之身分、地位、經濟能力，暨
    前述被告侵害原告配偶權之情事，認原告請求被告賠償非財
    產上損害300萬元尚屬過高，應以40萬元為適當；逾此範圍
    之請求則屬過高，不應准許。
　㈤按給付無確定期限者，債務人於債權人得請求給付時，經其
    催告而未為給付，自受催告時起，負遲延責任；其經債權人
    起訴而送達訴狀，或依督促程序送達支付命令，或為其他相
    類之行為者，與催告有同一之效力；又遲延之債務，以支付
    金錢為標的者，債權人得請求依法定利率計算之遲延利息，
    但約定利率較高者，仍從其約定利率；應付利息之債務，其
    利率未經約定，亦無法律可據者，週年利率為百分之5，民
    法第229條第2項、第233條第1項及第203條，分別定有明文
    。本件原告對被告之侵權行為損害賠償債權，核屬無確定期
    限之給付，自應經原告之催告而未為給付，被告始負遲延責
    任。本件起訴狀繕本於109年3月10日送達於被告，有送達證
    書可參（本院卷一第335頁），是原告請求被告自起訴狀繕
    本送達之翌日即109年3月11日起至清償日止，按年息5%計算
    之利息，為有理由，應予准許。
五、綜上所述，原告依侵權行為之法律關係，請求被告應給付原
    告40萬元，及自109年3月11日起至清償日止，按年息5%計算
    之利息，為有理由，應予准許；逾前開請求之範圍，為無理
    由，應予駁回。
六、本判決原告勝訴部分所命給付金額未逾50萬元，依民事訴訟
    法第389條第1項第5款規定，爰依職權宣告假執行，併依民
    事訴訟法第392條第2項規定，酌定相當擔保金額准許被告預
    供擔保免為假執行。至原告敗訴部分，其假執行之聲請已失
    所附麗，應併予駁回。
七、本件事證已臻明確，原告其餘攻擊防禦方法及所提證據，經
    審酌後核與判決結果不生影響，爰不逐一論列，併此敘明。
八、訴訟費用負擔之依據：民事訴訟法第79條。
中　　華　　民　　國　　110 　年　　11　　月　　30　　日
                  民事第五庭    法  官  林秀菊
正本係照原本作成。
如對本判決上訴，須於判決送達後20日內向本院提出上訴狀。如
委任律師提起上訴者，應一併繳納上訴審裁判費。
中　　華　　民　　國　　110 　年　　11　　月　　30　　日
                                書記官  劉子瑩